臺灣高等法院臺南分院刑事裁定
                                      111年度聲字第217號
聲  請  人  臺灣高等檢察署臺南檢察分署檢察官
受  刑  人  蘇琨正




上列聲請人因受刑人數罪併罰有二裁判以上，聲請定其應執行之
刑（111年度執聲字第116號），本院裁定如下：
    主  文
蘇琨正犯如附表所示各罪所處之刑，應執行有期徒刑肆年肆月。
    理  由
一、聲請意旨略以：受刑人因詐欺等數罪，先後判決確定如附表
    所示，應依刑法第53條、第51條第5 款規定，定其應執行之
    刑，爰依刑事訴訟法第477 條第1 項規定聲請裁定等語。
二、按裁判確定前犯數罪者，併合處罰之。但有下列情形之一者
    ，不在此限：一、得易科罰金之罪與不得易科罰金之罪。二
    、得易科罰金之罪與不得易服社會勞動之罪。三、得易服社
    會勞動之罪與不得易科罰金之罪。四、得易服社會勞動之罪
    與不得易服社會勞動之罪。前項但書情形，受刑人請求檢察
    官聲請定應執行刑者，依第51條規定定之。數罪併罰，有二
    裁判以上者，依刑法第51條規定，定其應執行刑。依刑法第
    53條應依刑法第51條第5 款至第7 款之規定，定其應執行之
    刑者，由該案犯罪事實最後判決之法院之檢察官，聲請該法
    院裁定之，刑法第50條、第53條及刑事訴訟法第477 條第1
    項分別定有明文。又法律上屬於自由裁量之事項，有其外部
    性界限及內部性界限，並非概無拘束。依據法律之具體規定
    ，法院應在其範圍選擇為適當之裁判者，為外部性界限；而
    法院為裁判時，應考量法律之目的，及法律秩序之理念所在
    者，為內部性界限，法院為裁判時，二者均不得有所踰越。
    故在數罪併罰，有二裁判以上，定其應執行之刑時，固屬於
    法院自由裁量之事項，然仍應受前揭外部性界限及內部性界
    限之拘束（最高法院80年度臺非字第473 號及93年度臺非字
    第192 號裁判要旨參照）。又數罪併罰之定應執行之刑，係
    出於刑罰經濟與責罰相當之考量，並非予以犯罪行為人或受
    刑人不當之利益，為一種特別的量刑過程，相較於刑法第57
    條所定科刑時應審酌之事項係對一般犯罪行為之裁量，定應
    執行刑之宣告，乃對犯罪行為人本身及所犯各罪之總檢視，
    除應考量行為人所犯數罪反應出之人格特性，並應權衡審酌
    行為人之責任與整體刑法目的及相關刑事政策，在量刑權之
    法律拘束性原則下，依刑法第51條第5款之規定，採限制加
    重原則，以宣告各刑中之最長期為下限，各刑合併之刑期為
    上限，但最長不得逾30年，資為量刑自由裁量權之外部界限
    ，並應受法秩序理念規範之比例原則、平等原則、責罰相當
    原則、重複評價禁止原則等自由裁量權之內部抽象價值要求
    界限之支配，使以輕重得宜，罰當其責，俾符合法律授與裁
    量權之目的，以區別數罪併罰與單純數罪之不同，兼顧刑罰
    衡平原則（最高法院100年度台抗字第314號裁定意旨參照）
    。是於併合處罰，其執行刑之酌定，應視行為人所犯數罪之
    犯罪類型而定，倘行為人所犯數罪屬相同之犯罪類型者（如
    複數詐欺、施用或販賣毒品等），於併合處罰時，其責任非
    難重複之程度較高，應酌定較低之應執行刑；另行為人所犯
    數罪非惟犯罪類型相同，且其行為態樣、手段、動機均相似
    者，於併合處罰時，其責任非難重複之程度更高，應酌定更
    低之應執行刑。
三、經查：本案受刑人犯如附表所示等罪，業經臺灣彰化地方法
    院、臺灣雲林地方法院、臺灣臺南地方法院及本院分別判決
    確定在案，有如附表所示各該判決書各1 份在卷可稽。雖受
    刑人所犯附表編號4、5之罪所處之刑為得易科罰金之罪刑，
    而其餘之罪所處之刑則為不得易科罰金之罪刑，依刑法第50
    條第1 項但書規定，原不得就附表編號1至6之罪刑定應執行
    刑。然受刑人已於民國111年3月8日具狀向檢察官聲請定應
    執行刑，有調查表在卷可憑。茲檢察官依前開規定，向犯罪
    事實最後判決之本院，聲請就受刑人所犯如附表編號1至6所
    示各罪所處之刑，定其應執行之刑，本院審核認其聲請為正
    當。又本案受刑人所犯如附表編號1、2、3、6所示案件，業
    經分別定應執行有期徒刑3年8月（5罪）、1年6月（2罪）、
    1年4月（2罪）、1年6月（2罪）確定，有臺灣高等法院被告
    前案紀錄表可按。依前開說明，本院就附表所示案件再為定
    應執行刑之裁判時，自應受前開裁判所為定應執行刑內部界
    限之拘束。本院審酌受刑人以書面陳述請求從輕量刑之意見
    ，其所犯附表編號1、2、3、6案件均屬加重詐欺取財罪，係
    於107年12月至108年1月、108年6月之短時間內為之，所參
    與者為同一詐欺集團，各罪之罪質、犯罪動機（均為取得被
    害人財物）及行為手段（均擔任詐騙集團提款車手或搭載車
    手提款之司機）亦均相類而有關聯，及附表編號4、5侵害法
    益屬性、行為態樣、手段等一切情狀，為整體非難評價，衡
    其犯罪所侵害之法益，其所犯數罪反應出之人格特性、刑罰
    規範目的，及貫徹刑法量刑公平正義理念之法律目的暨前次
    定刑期總和內部界限之拘束等情，並參酌刑罰對受刑人造成
    之痛苦程度，係隨刑度增加而生加乘效果，非以等比方式增
    加，是以隨罪數增加遞減刑罰方式，當足以評價受刑人行為
    不法性之法理（即多數犯罪責任遞減原則），裁定如主文所
    示之應執行之刑。
四、依刑事訴訟法第477 條第1 項，刑法第50條第2 項、第51條
    第5 款，作成本裁定。
中　　華　　民　　國　　111 　年　　3 　　月　　29　　日
                  刑事第七庭    審判長法　官  吳勇輝
                                      法　官  黃國永
                                      法　官  吳錦佳
以上正本證明與原本無異。
如不服本裁定，應於收受本裁定後五日內向本院提出抗告狀。
　　　　　　　　　　　　　　　　　　　書記官  王杏月
中　　華　　民　　國　　111 　年　　3 　　月　　29　　日